【裁判字號】    88,上易,2302
【裁判日期】    890118
【裁判案由】    詐欺
【裁判全文】
臺灣高等法院高雄分院刑事判決                  八十八年度上易字第二三二號
    上訴人      甲○○
    即被告
右上訴人因詐欺案件，不服臺灣高雄地方法院八十八年度易字第三四六七號中華民國
八十八年十一月五日第一審判決（起訴案號：臺灣高雄地方法院檢察署八十八年度偵
字第一０八四號），提起上訴，本院判決如左：
      主      文
原判決撤銷。
甲○○意圖為自己不法之所有，以詐術使人將本人之物交付，處有期徒刑伍月。
      事      實
一、甲○○曾有殺人未遂、賭博等前科，又於民國八十一年間因違反麻醉藥品管理條
    例、肅清煙毒條例等案件經法院分別判處有期徒刑五年六月、三年六月確定，合
    併定有期徒刑八年六月，甫於八十七年八月二十九日假釋出監，於保護管束期間
    （八十七年八月二十九日起至九十二年五月五日止），猶不知悔改，意圖為自己
    不法之所有，於八十七年十二月十日，在高雄市左營區○○○街二十六巷二十四
    弄十號住處，向曾為鄰居之小學同學乙○○誑稱：伊有一只勞力士手錶質押於當
    舖，因利息太高無錢回贖，只要借得二十萬元，於回贖後，可質押給貸款之人供
    作擔保，且二個月即可償還借款等語，並提示當票乙紙藉資取信，致乙○○不疑
    有他認有勞力士手錶可供質押，借款債權應有保障，而陷於錯誤，於八十七年十
    二月二十九日，自台北託友人盧美珠南下甲○○住處，將二十五萬元（其中五萬
    元為盧美珠所有）現款交給甲○○。甲○○於當日下午三時許取得該筆款項後，
    遂於當日下午四時許，前往高雄市中華當舖將該錶回贖，惟事後並未將該錶質押
    給乙○○，並將該錶變賣三十五萬元，屆期未清償借款，且避不見面後，乙○○
    始知受騙。
二、案經乙○○訴由臺灣高雄地方法院檢察署檢察官偵查起訴。
      理      由
一、訊據上訴人即被告甲○○固不否認於右揭時地向乙○○調借二十五萬元，且勞力
    士錶回贖後，未交予乙○○供作擔保，屆期亦未清償借款等事實，惟矢口否認有
    何詐欺犯行，辯稱：本件純粹是債務糾紛，其沒有詐騙之犯意，手錶係其贖回後
    ，因另欠其他友人之借款，被該友人拿走，故無法質押給乙○○云云。經查：右
    揭犯罪事實，業據告訴人乙○○迭於偵查、原審、本院調查審理中指述綦詳，並
    有勞力士錶進口完稅證明書、中華當舖聯絡電話資料各一紙在卷可稽。再者，被
    告於原審審理時亦自承伊向告訴人借得上開款項後，隨即用該款將勞力士錶回贖
    ，嗣後並轉賣他人，得款三十五萬元用在處理個人債務等情不諱（原審卷第十六
    頁背面、第十七頁）。準此，被告以有勞力士手錶可供質押為餌，使告訴人誤認
    確有價值昂貴之勞力士錶供作擔保，債權足獲確保而同意借款，則告訴人交付上
    開款項給被告，顯係因被告施用詐術所致無訛。又被告將勞力士手錶贖回，變賣
    得款三十五萬元，竟未用以清償向告訴人借款，益徵被告於借款之初，即無借款
    還錢之意思，其有詐欺之不法所有意圖，彰彰甚明。被告辯稱沒有詐欺之意思云
    云，顯屬事後卸責之詞，不足採信。事證明確，被告右揭犯行，洵堪認定。
二、核被告所為，係犯刑法第三百三十九條第一項之詐欺取財罪。原審予以論罪科刑
    ，固非無見，惟查：被告於本院審理時，已與告訴人成立和解，同意分期償還所
    欠之款，有和解書一份在卷可稽，原審未及審酌，尚有未洽；被告上訴意旨否認
    犯罪，指摘原判決不當，雖無理由，但原判決既有可議，自應由本院予以撤銷改
    判，爰審酌被告有多次前科，素行不佳，於本院審理時已與告訴人成立和解，獲
    得告訴人原宥等一切情狀，量處如主文所示之刑，以資懲儆。
據上論結，應依刑事訴訟法第三百六十九條第一項前段、第三百六十四條、第二百九
十九條第一項前段，刑法第三百三十九條第一項，罰金罰鍰提高標準條例第一條前段
，判決如主文。
本案經檢察官林炳雄到庭執行職務。
中    華    民    國     八十九     年       一       月     十八   日
                              臺灣高等法院高雄分院刑事第七庭
                                  審判長法官  李文雄
                                        法官  黃憲文
                                        法官  王光照
右正本證明與原本無異。
不得上訴。
                                      書記官  蘇恒仁
中    華    民    國     八十九     年       一       月    二十    日
附錄：本判決論罪科刑法條：
刑法第三百三十九條第一項：
意圖為自己或第三人不法之所有，以詐術使人將本人或第三人之物交付者，處五年以
下有期徒刑、拘役或科或併科一千元以下罰金。
                                                                  Ｊ


司法院資訊處製作；財團法人民間司法改革基金會備份。
